【裁判字號】    97,易,438
【裁判日期】    970311
【裁判案由】    家庭暴力罪之傷害
【裁判全文】
臺灣士林地方法院刑事判決               97年度易字第438號
公  訴  人  臺灣士林地方法院檢察署檢察官
被      告  甲○○
            乙○○
上列被告因家庭暴力罪之傷害案件，經檢察官聲請簡易判決處刑
（96年度偵字第13656 號），嗣經本院士林簡易庭受理後（97年
度士簡字第161 號），認為不得以簡易判決處刑，而改以通常程
序審理，本院判決如下：
    主  文
本件公訴不受理。
    理  由
一、公訴意旨略以：被告兼告訴人甲○○係被告兼告訴人乙○○
    之子，係家庭暴力防治法第3 條第1 項之家庭成員。被告甲
    ○○於民國96年8 月14日晚上11時30分許，在臺北縣石門鄉
    德茂村八甲35之1 號住所，因被告甲○○要求其母林姚美玉
    簽署脫離母子關係之文件而與其直系血親尊親屬即被告乙○
    ○發生爭執，雙方旋各基於傷害之故意，相互拉扯扭打，被
    告甲○○並出手推被告乙○○，雙方因重心不穩均跌倒在地
    ，被告乙○○並持地上之鐵桶毆打被告甲○○之頭部，因而
    使告訴人甲○○受有頭部外傷併臉部撕裂傷之傷害，左額頭
    3 ×2 公分皮下血腫、右手臂0.3 ×0.3 公分表淺撕裂傷、
    1 ×1 公分皮下血腫與右手腕5 公分表淺撕裂傷等傷害，告
    訴人乙○○則受有左上臂挫傷、左臗部及左臀挫傷等傷害。
    林姚美玉旋即報警，由警員林永裕、林育賢到場處理，而查
    悉上情。因認被告甲○○上開行為涉有刑法第280 條、第27
    7 條第1 項之傷害直系血親尊親屬罪嫌，而被告乙○○上開
    行為涉有刑法第277 條第1 項之傷害罪嫌等語。
二、按告訴乃論之罪，告訴人於第一審辯論終結前得撤回其告訴
    ；又告訴經撤回者，應諭知不受理之判決；又不受理之判決
    ，得不經言詞辯論為之，刑事訴訟法第238 條第1 項、第30
    3 條第3 款及第307 條分別定有明文。
三、查本件告訴人兼被告甲○○及乙○○所涉傷害案件，聲請簡
    易判決處刑書認被告甲○○係犯刑法第280 條、第277 條第
    1 項之傷害直系血親尊親屬罪，而被告乙○○係犯刑法第27
    7 條第1 項之傷害罪，依同法第287 條前段之規定，均須告
    訴乃論。茲據告訴人甲○○及乙○○分別於97年1 月15日具
    狀撤回其告訴，此有撤回告訴狀各一份附卷可稽，依照上開
    說明，本件爰不經言詞辯論，逕為諭知不受理之判決。
據上論斷，應依刑事訴訟法第452 條、第303 條第3 款、第307
條，判決如主文。
中    華    民    國    97    年    3    月    11    日
                  刑事第五庭法  官  黃雅君
以上正本證明與原本無異。
如不服本判決應於判決送達後10日內向本院提出上訴狀，其未敘
述上訴之理由者並得於提起上訴後20日內向本院補提理由書 (均
須按他造當事人之人數附繕本)。
                            書記官  簡湘雲
中    華    民    國    97    年    3     月    11    日


司法院資訊處製作；財團法人民間司法改革基金會備份。
